【裁判字號】    97,訴,174
【裁判日期】    970331
【裁判案由】    違反毒品危害防制條例
【裁判全文】
臺灣嘉義地方法院刑事判決               97年度訴字第174號
公  訴  人  臺灣嘉義地方法院檢察署檢察官
被      告  甲○○
上列被告因違反毒品危害防制條例案件，經檢察官提起公訴（九
十七年度毒偵字第三一一號），被告於準備程序中就被訴事實為
有罪之陳述，經本院合議庭裁定由受命法官改依簡式程序審理，
判決如下：
    主  文
甲○○施用第一級毒品，累犯，處有期徒刑捌月，扣案注射針筒
壹支沒收；又施用第二級毒品，累犯，處有期徒刑伍月。應執行
有期徒刑壹年，扣案注射針筒壹支沒收。
    事  實
一、甲○○前於民國九十一年間因施用毒品案件，經本院以九十
    一年度毒聲字第九四號裁定令入戒治處所施以強制戒治，再
    經本院以九十一年度毒聲字第六八四號裁定停止戒治，於九
    十一年十月八日停止處分出監，所餘戒治期間付保護管束，
    嗣於九十二年二月十四日保護管束期滿，未經撤銷，視為強
    制戒治執行完畢。復因施用毒品案件，經本院以九十五年度
    訴字第十一號判決判處有期徒刑十月、六月確定，又因傷害
    案件，經本院以九十五年度嘉簡字第五四一號判決判處有期
    徒刑六月確定，上揭三罪經減刑後定應執行有期徒刑十月確
    定；另因施用毒品案件，經本院以九十五年度訴字第七九四
    號判決判處有期徒刑八月確定，嗣經減為有期徒刑四月確定
    ，並與上揭減刑後應執行刑十月接續執行，甫於九十六年十
    月十七日縮短刑期假釋出監，於九十六年十月三十日假釋期
    滿未經撤銷而執行完畢。詎仍不知悔改，於強制戒治執行完
    畢釋放後五年內，於九十七年一月二十二日某時，基於施用
    第一級毒品海洛因之犯意，在嘉義縣民雄鄉東湖村東勢湖六
    九號住處內，以針筒注射之方式，施用第一級毒品海洛因一
    次。另於九十七年一月二十二日某時，基於施用第二級毒品
    甲基安非他命之犯意，在上揭處所內，以將甲基安非他命置
    於玻璃球上燒烤吸其煙之方式，施用第二級毒品甲基安非他
    命一次。嗣於同年一月二十四日下午五時三十分許，為警在
    嘉義縣溪口鄉本厝村十三號前查獲，扣得注射針筒一支，並
    得其同意採集尿液送驗後，呈安非他命類及鴉片類代謝物嗎
    啡陽性反應，始悉上情。
二、案經嘉義縣警察局民雄分局報告臺灣嘉義地方法院檢察署檢
    察官偵查起訴。
    理  由
一、本件係經被告甲○○於準備程序當庭表示認罪，而經本院裁
    定以簡式審判程序加以審理，則依據刑事訴訟法第二百七十
    三條之二、同法第一百五十九條第二項之規定，不適用傳聞
    法則有關限制證據能力之相關規定，合先敘明。
二、訊據被告甲○○對於上開犯罪事實均坦承不諱，佐以被告於
    九十七年一月二十四日下午六時十七分許，經警得其同意採
    尿送驗，其結果呈嗎啡陽性（按施用海洛因後，經人體之水
    解代謝作用，會呈嗎啡陽性反應）及甲基安非他命陽性反應
    乙情，有高雄市立凱旋醫院濫用藥物尿液檢驗報告（檢體編
    號為：97民A014號）、代號與真實姓名對照表、扣押書各一
    份、現場照片二幀在卷可佐，復有注射針筒一支扣案可資佐
    證，是上開補強證據，已足資擔保被告前述自白之真實性，
    核與事實相合，可信為真實。此外，被告前因施用毒品案件
    ，經本院以九十一年度毒聲字第九四號裁定令入戒治處所施
    以強制戒治，再經本院以九十一年度毒聲字第六八四號裁定
    停止戒治，於九十一年十月八日停止處分出監，所餘戒治期
    間付保護管束，嗣於九十二年二月十四日保護管束期滿，未
    經撤銷，視為強制戒治執行完畢等情，有臺灣嘉義地方法院
    檢察署刑案資料查註紀錄表及臺灣高等法院被告前案紀錄表
    各乙份附卷可憑。是被告施用毒品經強制戒治執行完畢釋放
    後，五年內再犯施用第一級、第二級毒品之犯行，堪以認定
    ，應依法論科。
三、查海洛因、甲基安非他命分別為毒品危害防制條例第二條第
    二項第一款、第二款所定之第一級、第二級毒品，故核被告
    甲○○所為，係犯毒品危害防制條例第十條第一項之施用第
    一級毒品罪及同條第二項之施用第二級毒品罪。被告施用前
    持有海洛因、甲基安非他命之低度行為，應為各該施用之高
    度行為所吸收，均不另論罪。其所犯上開二罪，犯意各別，
    觸犯構成要件不同之罪名，應予分別論處，併合處罰。再被
    告前因施用毒品案件，經本院以九十五年度訴字第十一號判
    決判處有期徒刑十月、六月確定，又因傷害案件，經本院以
    九十五年度嘉簡字第五四一號判決判處有期徒刑六月確定，
    上揭三罪經減刑後定應執行有期徒刑十月確定；另因施用毒
    品案件，經本院以九十五年度訴字第七九四號判決判處有期
    徒刑八月確定，嗣經減為有期徒刑四月確定，並與上揭減刑
    後應執行刑接續執行，於九十六年十月十七日縮短刑期假釋
    出監，於九十六年十月三十日假釋期滿執行完畢等情，有臺
    灣高等法院被告前案紀錄表、臺灣嘉義地方法院檢察署刑案
    資料查註紀錄表各一份在卷可稽，其於受徒刑之執行完畢後
    ，五年以內故意再犯本件有期徒刑以上之二罪，均為累犯，
    應依法各加重其刑。爰審酌被告曾因施用毒品經裁定強制戒
    治，猶未知警惕而再犯本案，足見其未徹底戒除施用毒品，
    惟念及施用毒品本質上係戕害自身健康之行為，尚未嚴重破
    壞社會秩序或侵害他人權益，且被告坦承犯行、犯後態度尚
    屬良好暨其犯罪之動機、目的、手段、國中畢業之智識程度
    等一切情狀，分別量處如主文所示之刑，並定其應執行之刑
    。
四、扣案之注射針筒一支，係被告所有，供本件施用海洛因所用
    之物，業經被告供述明確，為被告所有供本件施用第一級毒
    品所用之物，應依刑法第三十八條第一項第二款規定，宣告
    沒收之。至被告施用第二級毒品甲基安非他命所使用之玻璃
    球一個，已丟棄滅失，亦據被告於本院供陳在卷，自不予宣
    告沒收。
據上論斷，應依刑事訴訟法第二百七十三條之一第一項、第二百
九十九條第一項前段，毒品危害防制條例第十條第一項、第二項
，刑法第十一條、第四十七條第一項、第五十一條第五款、第三
十八條第一項第二款，判決如主文。
本案經檢察官蔡彥守到庭執行職務。
中    華    民    國    97    年    3     月    31    日
                  刑事第一庭    法  官  黃琴媛
上列正本證明與原本無異。
如不服本判決，應於判決送達後十日內向本院提出上訴狀，上訴
書狀依法應敘述具體理由，如未敘述具體理由者，應於上訴期間
屆滿後二十日內補提理由書於本院（均應附繕本）。
中    華    民    國    97    年    3     月    31    日
                                書記官  李彩娥


司法院資訊處製作；財團法人民間司法改革基金會備份。
